最高法院民事裁定　　　　　　　　　　111年度台抗字第755號
再 抗告 人　周衍屏
訴訟代理人　黃國益律師
　　　　　　莊景智律師
上列再抗告人因與英屬維京群島 PORTHLAND　GARDEN　HOLDINGS
LIMITED間聲請假扣押事件，對於中華民國111年3 月30日臺灣高
等法院裁定（111年度抗字第258號），提起再抗告，本院裁定如
下：
    主  文
再抗告駁回。                                            
再抗告訴訟費用由再抗告人負擔。
    理  由
按對於抗告法院所為抗告有無理由之裁定再為抗告，僅得以其適
用法規顯有錯誤為理由，民事訴訟法第486條第4項規定甚明。所
謂適用法規顯有錯誤，係指原法院就其取捨證據所確定之事實適
用法規顯有錯誤而言，不包括認定事實不當之情形在內。本件再
抗告人對於原裁定提起再抗告，係以：相對人英屬維京群島PORT
HLAND GARDEN HOLDINGS LIMITED 未釋明假扣押請求及假扣押之
原因，詎原裁定竟以相對人所提伊將相對人存款匯入訴外人薩摩
亞國BOND LINK HI-TECH INC.（即邦聯高科技有限公司）上海商
業儲蓄銀行香港分行OBU 帳戶及支票存款帳戶之匯款通知書等件
，認相對人已釋明對伊有損害賠償等假扣押請求，暨伊持有港澳
通行證，並在大陸地區開設帳戶及投保健康險，亦屆退休年齡，
可能避走海外、隱匿財產之假扣押原因，適用法規顯有錯誤云云
，為其論據。惟再抗告人所陳上開理由，核屬原法院認定相對人
已釋明假扣押請求及原因之事實當否問題，要與適用法規是否顯
有錯誤無涉。依上說明，其再抗告自非合法。末查假扣押係保全
程序，假扣押裁定具隱密性，為防止債務人隱匿或處分財產，以
保全債權人之強制執行，其執行應依強制執行法第132條第1項規
定，於裁定送達債務人之同時或送達前為之。考量此項立法趣旨
，債權人對駁回其假扣押聲請之裁定提起抗告，倘假扣押隱密性
仍應予維持，即無須使債務人有陳述意見之機會。本件係臺灣臺
北地方法院司法事務官駁回相對人假扣押之聲請，並經該院裁定
駁回其聲明異議，相對人對該裁定提起抗告，其隱密性仍應維持
，原法院未使再抗告人有陳述意見之機會，於法並無不合。另相
對人之法定代理人柯美鶴已於原法院具狀追認廖振邦所為本件聲
請及相關訴訟行為（見原審卷第31頁）。再抗告意旨謂原法院未
於裁定前使其有陳述意見之機會，及相對人為本件聲請時未經合
法代理云云，不無誤會，均附此敘明。
據上論結，本件再抗告為不合法。依民事訴訟法第495條之1第 2
項、第481條、第444條第1項、第95條、第78條，裁定如主文。
中    華    民    國   111    年    8     月    17    日
                      最高法院民事第八庭
                          審判長法官  周  舒  雁（主筆）
                                法官  陳  麗  玲  
                                法官  黃  書  苑  
                                法官  謝  說  容  
                                法官  徐  福  晋  
本件正本證明與原本無異
                                      書  記  官 
中    華    民    國   111    年    8     月    24    日